# 请教陈版，关于租赁变更的会计处理

提问人：wx_5fcf12e13db8 时间：2021-12-25 14:27:15
陈老师您好，最近在研究租赁相关的内容，发现关于租赁变更中单独租赁这个知识点，在三个地方的处理是不一样的，所以有点不太理解，想咨询下陈老师的建议，到底如何理解会更合理一点。
准则：
承租人/出租人（均不包含租赁期限）
第二十八条 租赁发生变更且同时符合下列条件的，承租人应当将该租赁变更作为一项单独租赁进行会计处理：
（一）该租赁变更通过增加一项或多项租赁资产的使用权而扩大了租赁范围；
（二）增加的对价与租赁范围扩大部分的单独价格按该合同情况调整后的金额相当。
应用指南：
承租人/出租人（均包含租赁期限）
租赁发生变更且同时符合下列条件的，承租人应当将该租赁变更作为一项单独租赁进行会计处理：
（ 1 ）该租赁变更通过增加一项或多项租赁资产的使用权而扩大了租赁范围或延长了租赁期限；
（ 2 ） 增加的对价与租赁范围扩大部分或租赁期限延长部分的单独价格按该合同情况调整后的金额相当。
CPA教材
承租人（不包含租赁期限）
租赁发生变更且同时符合下列条件的，承租人应当将该租赁变更作为一项单独租赁进行会计处理：
（一）该租赁变更通过增加一项或多项租赁资产的使用权而扩大了租赁范围；
（二）增加的对价与租赁范围扩大部分的单独价格按该合同情况调整后的金额相当。
出租人（包含租赁期限）
租赁发生变更且同时符合下列条件的，承租人应当将该租赁变更作为一项单独租赁进行会计处理：
（ 1 ）该租赁变更通过增加一项或多项租赁资产的使用权而扩大了租赁范围或延长了租赁期限；
（ 2 ） 增加的对价与租赁范围扩大部分或租赁期限延长部分的单独价格按该合同情况调整后的金额相当。

回答人：chenyiwei
“延长租赁期限作为单独租赁”仅在应用指南中出现，在准则正文和对应的IFRS 16原文中均未提及。一般建议就按照准则正文处理，仅仅延长租赁期不构成单独租赁，而是对原租赁条款的修改。

提问人：clf1203 时间：2021-12-29 21:31:38
陈老师您好，“延长租赁期”的情况是不是看下原租赁合同是否履行到期或者即将履行到期？如果原租赁合同履行到期或者即将履行到期时，续签了三年，租金支付方式不变，这种情况下属于租新合同，如果在原合同还未履行到期，将原租赁期有三年改为六年，属于租赁变更。这种理解对吗？

回答人：chenyiwei
也可以这样理解。